# 陈老师有没有开博客或微博?

提问人：kelisme 时间：2011-11-25 09:59:39
呵呵，知道的麻烦告知啊

回答人：chenyiwei
抱歉，我没有开通微博或者博客，也没有MSN或者QQ。在可预见的未来也没有开设的打算。谢谢关注！